【裁判字號】    99,上訴,1140
【裁判日期】    990930
【裁判案由】    違反槍砲彈藥刀械管制條例
【裁判全文】
臺灣高等法院刑事判決                99年度上訴字第1140號
上  訴  人
即  被  告  甲○○
選任辯護人  羅秉成律師
            曾能煜律師
上列上訴人因違反槍砲彈藥刀械管制條例案件，不服臺灣新竹地
方法院97年度訴字第847號，中華民國99年2月26日第一審判決（
起訴案號：臺灣新竹地方法院檢察署97年度偵字第3723號），提
起上訴，本院判決如下：
    主  文
原判決撤銷。
甲○○未經許可，製造空氣槍，處有期徒刑貳年捌月，併科罰金
新臺幣伍萬元，罰金如易服勞役，以新臺幣壹仟元折算壹日。扣
案如附表一編號1 所示之槍枝壹支、測速器貳臺、鋼珠壹瓶、鋼
瓶參瓶及彈簧拾支均沒收。又未經許可，製造空氣槍，處有期徒
刑貳年陸月，併科罰金新臺幣參萬元，罰金如易服勞役，以新臺
幣壹仟元折算壹日。扣案如附表一編號2 所示之槍枝壹支、測速
器貳臺、鋼瓶參瓶及彈簧拾支均沒收。又未經許可，製造空氣槍
，處有期徒刑貳年陸月，併科罰金新臺幣參萬元，罰金如易服勞
役，以新臺幣壹仟元折算壹日。扣案如附表一編號3 所示之槍枝
壹支、測速器貳臺、鋼瓶參瓶及彈簧拾支均沒收。又未經許可，
持有可發射子彈具有殺傷力之改造手槍，處有期徒刑壹年陸月，
併科罰金新臺幣參萬元，罰金如易服勞役，以新臺幣壹仟元折算
壹日。扣案如附表二所示之槍枝壹支（含彈匣壹個）沒收之。應
執行有期徒刑肆年，併科罰金新臺幣拾萬元，罰金如易服勞役，
以新臺幣壹仟元折算壹日。扣案如附表一編號1、2、3 所示及如
附表二所示之槍枝共肆支（含彈匣壹個）、測速器貳臺、鋼珠壹
瓶、鋼瓶參瓶及彈簧拾支均沒收。
    事  實
一、甲○○明知可發射金屬具有殺傷力之空氣槍均為槍砲彈藥刀
    械管制條例管制之物品，未經許可不得持有、製造，竟為下
    列行為：
（一）於民國93年9月13日，經由雅虎奇摩拍賣網站，以「tokyu
      se」帳號，向帳號「ct511c73」（原判決誤載為「ac-gun
      」之真實姓名年籍不詳成年人，以新臺幣（下同） 9,450
      元（原判決誤載為12,000元）代價，購得「811 空氣槍」
      （無證據可認其原本即具有殺傷力）後，基於製造槍枝之
      犯意，自購得該槍枝後起至93年底某日止之期間，在新竹
      縣竹東鎮○○路25號居所，將該槍枝原配備8mm 口徑槍管
      改置為6mm 口徑槍管，原動力來源12公克小鋼瓶改接大鋼
      瓶，原推彈嘴改置為鋼製，並將原裝彈簧改裝為強力彈簧
      ，以此方式製造如附表一編號1 所示可發射金屬彈丸具有
      殺傷力之空氣槍1 支（槍枝管制編號：0000000000號），
      其後並在上開居所，以前揭槍枝發射金屬彈丸而射穿「韋
      恩咖啡」馬口鐵罐。
（二）次於97年4 月間某日，經由「軍火酷」網站，向真實姓名
      年籍不詳成年人，以6,000元代價，購得「M700 空氣槍」
      （無證據可認其原來即具有殺傷力）後，另起製造槍枝之
      犯意，於購得該槍枝後起之97年4 月間，在上開竹東鎮居
      所，將該槍枝原配備6mm口徑光膛槍管改置為5.5mm口徑具
      膛線槍管，在槍枝內改裝強力擊錘彈簧，並將原配備彈匣
      改為無壓氣閥，接高壓大鋼瓶使用，以此方式製造如附表
      一編號2所示之可發射金屬彈丸具有殺傷力之空氣槍1支（
      槍枝管制編號：0000000000號）。
（三）又於購入前述「M700空氣槍」後之97年4月間某日，亦經
      由「軍火酷」網站，向真實姓名年籍不詳成年人，以12,0
      00元之代價，購得「AICS空氣槍」（無證據足證其原來即
      具有殺傷力）後，復另萌製造槍枝之犯意，於97年5月2日
      起至97年5 月20日止之期間內（原判決誤載為自購得該槍
      枝後至97年4 月間），在上開竹東鎮居所，將該槍枝原配
      備6mm口徑光膛槍管改置為5.5mm口徑具膛線槍管，在槍枝
      內改裝強力擊錘彈簧，並將原配備彈匣改為無壓氣閥，接
      高壓大鋼瓶使用，以此方式製造如附表一編號3 所示之可
      發射金屬彈丸具有殺傷力之空氣槍1支（槍枝管制編號：0
      000000000號）。
二、甲○○明知可發射子彈具有殺傷力之改造手槍為槍砲彈藥刀
    械管制條例管制之物品，未經許可不得持有，竟基於非法持
    有槍枝之犯意，於88至89年間某日（原判決誤載為97年5 月
    12日），向真實姓名年籍不詳之成年人，以5,000 元代價（
    原判決誤載為9,450 元），購得如附表二所示仿COLT廠MKIV
    / SERIES70型半自動手槍製造、換裝土造金屬槍管而成之改
    造手槍1支（含彈匣1個，其槍枝管制編號： 0000000000號）
    ，並將該改造手槍放置在新竹縣竹東鎮○○街 337巷6弄7號
    住處內而持有之。
三、嗣經臺北市政府警察局刑事警察大隊於96年2 月間執行網路
    巡邏，發現甲○○以「tokyuse 」帳號在雅虎奇摩拍賣網站
    上之購買紀錄資料，向原審法院聲請搜索票後，於97年5 月
    20日12時10分許，在甲○○上揭新竹縣竹東鎮○○街住處執
    行搜索，扣得其所有如附表二所示改造手槍1支（含彈匣1個
    ）及供該槍枝使用之操作彈3 顆（無殺傷力）等物；繼而於
    同日12時50分許，在甲○○上開新竹縣竹東鎮○○路居所執
    行搜索，扣得其所有如附表一所示具有殺傷力之空氣槍3 支
    、供製造前開槍枝所用之測速器2臺、供附表一編號1槍枝所
    用之鋼珠1瓶、供附表一各該編號所示槍枝所用之鋼瓶3瓶及
    彈簧10支等物，暨附表三所示不具殺傷力之空氣槍2 支及非
    供製造槍枝使用之砂輪機1臺及老虎鉗1支等物。
四、案經臺北市政府警察局刑事警察大隊移送臺灣新竹地方法院
    檢察署檢察官偵查起訴。
    理  由
甲、程序部分：
一、按被告之自白，非出於強暴、脅迫、利誘、詐欺、疲勞訊問
    、違法羈押或其他不正之方法，且與事實相符者，得為證據
    ，刑事訴訟法第156條第1項定有明文。查被告於原審審理中
    並未主張遭警察或檢察官刑求，於本院審理程序中復供明其
    於警詢及偵查中之自白均屬實在，而未爭執自白非出於任意
    或有何不正取供之情形（見本院99年9月2日審判筆錄第5 頁
    ），足認被告警詢及偵查中之自白，屬出於自由意識之陳述
    ，無何任意性之瑕疵可指，應具有證據能力。
二、現行刑事訴訟法關於「鑑定」之規定，除選任自然人充當鑑
    定人外，另設有囑託機關鑑定制度。依同法第198條、第208
    條之規定，不論鑑定人或鑑定機關、團體，固均應由法院、
    審判長、受命法官或檢察官視具體個案之需要而為選任、囑
    託，並依第206 條之規定，提出言詞或書面報告，始符合同
    法第159條第1項所定得作為證據之「法律有規定」之情形。
    否則所為之鑑定，仍屬傳聞證據。然於司法警察機關調查中
    之案件，為因應實務上，或因量大、或有急迫之現實需求，
    併例行性當然有鑑定之必要者，例如毒品之種類與成分、尿
    液之毒品反應，或者槍、彈有無殺傷力等鑑定，基於檢察一
    體原則，得由該管檢察長對於轄區內之案件，以事前概括選
    任鑑定人或囑託鑑定機關、團體之方式，俾便轄區內之司法
    警察官、司法警察對於調查中之此類案件，得即時送請先前
    已選任之鑑定人或囑託之鑑定機關、團體實施鑑定，以求時
    效（法務部92年9月1日法檢字第0920035083號函參照，刊載
    於法務部公報第312 期）。此種由檢察機關概括選任鑑定人
    或概括囑託鑑定機關、團體，再轉知司法警察官、司法警察
    於調查犯罪時參考辦理之作為，法無明文禁止，係為因應現
    行刑事訴訟法增訂傳聞法則及其例外規定之實務運作而為。
    則經由司法警察官、司法警察依檢察官所概括選任之鑑定人
    或囑託鑑定機關、團體所為之鑑定結果，與檢察官選任或囑
    託為鑑定者，性質上並無差異，同具有證據能力。本件扣案
    槍枝經查獲之司法警察即新竹市政府警察局刑事警察大隊進
    行初步檢視（見97年度偵字第3723號卷第33-45 頁），認為
    屬管制槍枝之可能性較大，因而先行拍照存證後，依上開規
    定送請內政部警政署刑事警察局鑑定，所為之書面鑑定報告
    即內政部警政署刑事警察局刑鑑字第0970077995號槍彈鑑定
    書（見97年度偵字第3723號卷第51-58 頁），即屬上開「法
    律規定」得為證據者，而有證據能力。
乙、實體部分：
一、訊之被告甲○○固不諱於93年9月13日及97年4月間先後購入
    如附表一所示槍枝後，以如上開事實欄所示方式，將之改造
    為可發射金屬彈丸具有殺傷力之空氣槍等情，以及於88年至
    89年間購入附表二所示改造手槍後，持有該槍枝之事實，惟
    辯稱：伊就附表一各編號空氣槍換裝套件，不足使槍枝具備
    殺傷力，且伊就附表一編號2及編號3之空氣槍，係分別買進
    ，但同時拆開組裝；又伊購買附表二改造手槍，僅供把玩之
    用，且槍管內有鏽蝕、槍枝無閉鎖構造，因此伊主觀上認為
    該槍枝無殺傷力云云。被告之辯護人則辯稱：附表一各該編
    號所示槍枝部分，被告將小鋼瓶改為大鋼瓶之目的僅在更換
    空氣槍動力來源，並未增加空氣槍之動能；又被告將彈匣改
    為無壓氣閥之目的係為降低打擊氣閥之摩擦阻力，使釋放之
    氣體更加穩定；另更換推彈嘴之目的則在提升耐用性；又「
    811空氣槍」部分係因原先所留存之BB彈規格為6mm，所以才
    將上開槍枝之口徑由8mm改為6mm；而「M700空氣槍」及「AI
    CS空氣槍」部分係因認為5.5 mm喇叭彈之穩定性較佳，才予
    以換裝為5.5mm 喇叭彈槍管，凡此均不會使原無殺傷力之空
    氣槍變成有殺傷力。至於將「M700空氣槍」及「AICS空氣槍
    」之彈簧更換為硬質彈簧，係因在網路上購買時，賣家即已
    一併附上硬質彈簧，被告僅將軟彈簧換下，換裝賣家附上之
    硬質彈簧，不至於構成製造行為，而應認被告購入時空氣槍
    已具有殺傷力，故被告僅承認非法持有具殺傷力之空氣槍之
    犯行。至附表二所示柯特改造手槍之撞針為4mm 平頭式設計
    ，無法將彈頭底火擊凹後擊發，況該撞針無凸緣構造，無法
    復歸至待發位置，亦不能固定於槍機內，且無閉鎖設計，在
    無法維持壓力及彈頭推力，及因槍管鏽蝕產生額外的彈頭阻
    力，加上無法延遲開栓，高壓直接往後衝的情況下，確實無
    法將彈頭安全正常發射出去，因此該槍枝之功能不完全。鑑
    定機關僅依功能性檢視法判定該槍枝具有殺傷力，而未實際
    試射，難令人信服。又鑑定單位以50至200 公分為測定點，
    然若係在200 公分內，即與刀械揮砍甚至石頭丟擲無異，此
    是否即能作為殺傷力之唯一標準，亦有可議，本案應以美國
    軍醫署所定撞擊動能達78.6焦耳，足以使人喪失戰鬥能力的
    標準來界定云云。
三、經查：
（一）犯罪事實一部分：
    1.臺北市政府警察局刑事警察大隊於97年5 月20日12時10分
      及同日12時50分許，分別持原審核發之搜索票，在被告甲
      ○○位上開住處及居所執行搜索，在其新竹縣竹東鎮○○
      街337巷6弄7號住處扣得如附表二所示之改造手槍1支（含
      彈匣1個）及供該改造手槍槍枝使用之操作彈3顆等；及在
      其新竹縣竹東鎮○○路25號居所扣得其所有如附表一所示
      具有殺傷力之空氣槍3支、測速器2臺、鋼珠1瓶、鋼瓶3瓶
      及彈簧10支等物等情，迭據被告於警詢、偵訊、原審及本
      院審理時坦承不諱，且有原審97年度聲搜字第347 號搜索
      票2份、臺北市政府警察局刑事警察大隊搜索扣押筆錄2份
      、扣押物品目錄表2份、扣押物品收據2份、臺北市政府警
      察局槍枝初步檢視報告表4份、檢視照片15 幀、槍枝初步
      檢視承辦人員履歷資料1份及蒐證照片4幀等在卷足稽（見
      97年度他字第1067號卷第7 至19、28至38、43至45頁、97
      年度偵字第3723號卷第23、24頁），且有如附表一所示之
      空氣槍3 支及如附表二所示之改造手滾:支（含彈empjud.
      ini 、操作彈3顆、測速器2臺、鋼珠1瓶、鋼瓶3瓶及彈簧
      10支等物扣案可資佐證。又如附表一所示空氣槍經鑑驗結
      果，其槍枝編號0000000000者，認係氣動力槍枝，以高壓
      鋼瓶氣體為發射動力，經以金屬彈頭測試3 次，其中彈丸
      （直徑4.5mm、重0.37g）最大發射速度161m/sec，計算其
      動能為4.8焦耳，換算單位面積動能為30焦耳/平方公分。
      槍枝編號0000000000者，認係氣動力槍枝，以高壓鋼瓶氣
      體為發射動力，經以金屬彈頭測試3 次，其中彈丸（直徑
      5.5mm、重1.00g）最大發射速度114m/sec，計算其動能為
      6.5焦耳，換算單位面積動能為27焦耳/平方公分。槍枝編
      號0000000000者，認係氣動力槍枝，以高壓鋼瓶氣體為發
      射動力，經以金屬彈頭測試3次，其中彈丸（直徑6.0mm、
      重0.88g）最大發射速度173 m/sec，計算其動能為13焦耳
      ，換算單位面積動能為46焦耳/ 平方公分。依日本科學警
      察之研究結果，彈丸單位面積動能達20焦耳/平方公尺，
      則足以穿入人體皮肉層；依本局（刑事警察局）對活豬射
      擊測試結果，彈丸單位面積動能達24焦耳/ 平方公尺，則
      足以穿入豬隻皮肉層。有內政部警政署刑事警察局 97年7
      月7日刑鑑字第0970077995 號槍彈鑑定書在卷可稽（見97
      年度偵3723號卷第51-58 頁）。足見如附表一所示空氣槍
      經改造後之發射動能，均逾日本及我國刑事警察局殺傷力
      實證研究所取得之殺傷力數據，均具有殺傷力無疑。
    2.按所謂製造包括創製、改造、組合、混合、化合等行為在
      內，已損壞之零件加以修理亦屬製造，改造行為亦屬製造
      行為之一種（最高法院86年度臺上字第7558號、92年度臺
      上字第924 號等判決參照）。查被告於如事實欄所述時地
      分別購得其所陳述「811空氣槍」、「M700 空氣槍」、及
      「AICS空氣槍」後，即以如事實欄一所示方式改造等情，
      業據被告於警詢時供述：伊曾將811 之動力來源12公克小
      鋼瓶改接大鋼瓶，推彈嘴改鋼製並把原本8釐米口徑改為6
      釐米（改槍管、推彈嘴、含彈杯），先前也曾改裝較硬之
      擊錘簧測試，發現威力太強，而家中又有小孩怕危險，所
      以又改為原裝彈簧。警方來搜索時811 槍內裝的是原裝彈
      簧，是警方要求伊恢復改造完成的狀態，伊才在警方面前
      裝回去。伊購買M700後有改裝較強的擊錘簧，彈匣改為無
      壓閥，並能直接接大鋼瓶，槍管改為5.5 釐米口徑俱膛線
      槍管，AICS改裝項目跟M700相同，因為結構大致相同，只
      是彈匣及槍機不適用。（警方現場發現1 個「韋恩咖啡」
      馬口鐵罐上有多處明顯穿透彈孔，你是以何種槍枝對其射
      擊？）那是用811改強力彈簧時填入6釐米鋼珠測試時留下
      的，811改彈簧後大都能1次射破馬口鐵罐1至2面。（你是
      否知道你所持有之槍械經改造後之威力會大增甚至違法？
      ）伊知道威力會大增，但是伊以為放在家裡沒有危害別人
      就沒關係？（警方扣案之改造槍械目前是否都能正常擊發
      ？）除了那把SP100 先前就有漏氣毛病，柯特45有時撞針
      會稍微卡住外，其他都能正常擊發等語，及於偵訊時供稱
      ：M700是改裝氣閥、含彈杯、槍管、彈簧，還有改裝大鋼
      瓶。811 空氣槍是改接大鋼瓶、改口徑由8釐米為6釐米，
      因為伊的子彈大部分是6 釐米，AICS槍改裝部分跟M700一
      樣。（你知道811 改裝後彈簧太強就是有試射過？）是，
      有試射過鋼彈，鐵罐可以穿透一面等語（見97年度他字第
      1067號卷第23至25、49、50頁），及於原審審理時供述：
      （槍枝管制編號0000000000也就是811 這支槍，你是何時
      以何種方式取得？）如起訴書所載。（這把槍你買回來以
      後，你有做的行為是否如警訊以及偵訊時所陳述的方式？
      ）是。（槍枝管制編號0000000000也就是M700這支槍，你
      是何時以何種方式取得？）這把是在大約97年，在討論區
      的二手區購得。是在軍火酷網站以6,000 元價格購得。（
      這把槍你買回來以後，你有做的行為是否如警訊以及偵訊
      時所陳述的方式？）是。（槍枝管制編號0000000000也就
      是AICS這支槍，你是何時以何種方式取得？）也是在大約
      97年，在二手區購得的。也是在軍火酷網站以1,2000元買
      得。（這把槍你買回來以後，你有做的行為是否如警訊以
      及偵訊時所陳述的方式？）是。（811 這支槍，你所指的
      這些修改動作，是在哪時候做的？）大約在93年。（ 811
      這支槍，你最後一次修改動作是做什麼？）把彈簧換回原
      廠彈簧。大約93年年底左右。（M700這支槍，你所指的這
      些修改動作，是在哪時候做的？）97年。（你是97年 5月
      20日被警方查獲，M700這支槍，最後一次修改的時間為何
      ？）大約前1個月左右。（AICS 這支槍，你所指的這些修
      改動作，是在哪時候做的？）與M700差不多同期。（最後
      一次修改的時候也是在被查獲前1 個月左右嗎？）是。（
      811 改造後，你有無測出它的速度是多少？）速度大約是
      每秒1百7、80公尺。（跟你改裝前速度有何差別？）改裝
      前每秒90幾至100公尺左右等語明確（見原審卷第129至13
      3 頁）。又證人即查獲警員洪晨鐘於原審審理時亦結證稱
      ：當天現場發現有一些被射穿過的鐵罐，當場詢問被告後
      ，伊問他這是用哪1 把槍造成射穿鐵罐的效果，被告說他
      是用811 那支槍打的，現場查扣的時候他是說家裡有小孩
      子，這個槍太強，所以他把它換成軟彈簧，我們因此請他
      裝回硬彈簧，變成他之前改造完成的狀態去送驗。（依你
      的經驗，811 這把槍換裝硬彈簧，是否會讓它的威力增強
      ？）是。依照我們實務的經驗，如果是用軟彈簧，不可能
      射穿鐵罐，連鐵罐的一面都打不過去，因為鐵罐要射穿是
      要二面等語明確（見原審卷第120頁背面至121頁背面）。
      而依一般經驗法則，一般人於利用原裝備試射後，另將該
      槍枝加以拆卸原結構設備，再加入強力彈簧於該槍身內，
      其主觀上應有增強該槍枝擊發威力之認識及意欲。被告倘
      若無意增強如附表一所示槍枝之擊發威力，何庸另加裝強
      力彈簧，且改裝其餘部分，其間猶以鐵製之飲料罐作為試
      射之標的。被告確為使原無殺傷力之「811 空氣槍」、「
      700空氣槍」及「AICS 空氣槍」等之射擊威力增強而換裝
      強力彈簧及改裝其餘部件之犯意及行為，應毋庸疑。至於
      被告為警查獲時，如附表一編號1 所示槍枝部分原經被告
      換裝之強力彈簧已更換為原裝彈簧一節，固為被告所陳明
      ，核與證人洪晨鐘所述相符；然槍枝之製造為即成犯，被
      告既曾換裝強力彈簧，鑑驗結果具殺傷力，且試射結果貫
      穿鐵罐等情，已如前述，其製造該槍枝之行為即已既遂，
      縱查獲斯時被告已更換回原裝彈簧，亦屬製造槍枝犯行既
      遂後之其餘舉措，無礙其製造完成具殺傷力之空氣槍行為
      之成立。
    3.被告之辯護人雖辯稱：彈匣改為無壓氣閥及直接接高壓鋼
      瓶等，並不會使該槍枝具有殺傷力云云。然證人洪晨鐘於
      原審審理時已證述：一般空氣槍的氣室都是有氣閥這個構
      造，設定的出氣量會比較小，應該算是定壓，改造成無壓
      氣閥的話，是會大量的釋出氣室裡面的氣體，但是這個構
      造還是必須要配合擊錘彈簧，搭配起來才能夠有效提升彈
      丸的出速，因為擊錘彈簧如果不夠力的話，就算氣室裡面
      的壓力再大，在擊發的時候，氣體是無法釋放的。（彈匣
      改成CO2，有何作用？）以本案M700 為例，彈匣原本是用
      外灌式的瓦斯，我們一般坊間的外灌式瓦斯罐壓力最高是
      22公斤，如果改成12公克的CO2 小鋼瓶，壓力提升到60至
      70公斤，如果是外接大鋼瓶，壓力就會更大，所以彈匣改
      成CO2 小鋼瓶也是有效提升彈丸出速的方式。（外接大鋼
      瓶，會不會涉及到是否連發的問題？）大鋼瓶的壓力跟氣
      體容量比較大，如果空氣槍是改造完後使用，因為出氣量
      變大，用外灌式瓦斯及12公克小鋼瓶，大概只能打10發左
      右，而且12公克小鋼瓶無法回收再使用，因此一般玩家都
      會把它改成大鋼瓶一再回收使用會比較省錢，且連發需要
      耗費大量的氣體，所以改成大鋼瓶比較划算。（改鋼瓶，
      會提升出速，是不是要配合彈簧？）如剛才所，因為鋼瓶
      的壓力大，鋼瓶裡面的氣體先釋放到槍枝的氣室裡面時，
      會造成氣體釋放鈕的壓力也大，所以一定要改造擊錘彈簧
      ，增加它擊錘的力量，才可以釋放裡面的氣體等語明確（
      見原審卷第18、19頁），被告改裝強力彈簧，並將彈匣改
      為無壓氣閥，又改接高壓大鋼瓶，提高出速，而經改裝後
      之空氣槍經送內政部警政署刑事警察局鑑定，該局以動能
      測試法鑑定，即以待測槍枝填充（壓縮）氣體並裝填彈丸
      後，進行測試發射速度，而分別得知前揭單位面積動能之
      結果，認已均具殺傷力，業如前述，足見被告所為上揭行
      為確已製造客觀上具有殺傷力之空氣槍，從而被告辯稱其
      無製造槍枝之故意及行為云云，顯屬卸責之詞，不足採信
      。
    4.被告於本院尚辯稱附表一編號2及編號3所示空氣槍係同時
      拆開組裝云云。惟被告就附表一編號2及編號3槍枝之改造
      時間，於原審審理中係稱：「（問：M700這支槍，你所指
      的這些修改動作，是在哪時候做的？）民國97年。（問：
      民國97年的何時？）我不記得，買來就陸續做一些。（問
      ：你是97年5月20日被警方查獲，M700 這支槍，最後一次
      修改的時間為何？）大約前壹個月左右。（問：AICS這支
      槍，你所指的這些修改動作，是在哪時候做的？）與M700
      差不多同期。（問：最後一次修改的時候也是在被查獲前
      壹個月左右嗎？）是。」（見原審卷第132 頁）足見被告
      於原審中並未陳述及主張如附表一編號2及編號3所示之空
      氣槍，係同時實施改造。核閱卷內雅虎奇摩拍賣網站之交
      易紀綠顯示，被告係於96年12月11日及97年5月2日先後購
      入為「M700空氣槍」及「AICS空氣槍」通用，供換裝使用
      之無壓氣閥套件各一組（見97年度偵字第3723號卷第28頁
      ）。此顯示被告於97年5月20日為警查獲1個月前，即97年
      4月20日以前，僅取得1組可供如附表一編號2、編號3所示
      空氣槍中其一換裝之套件，此外又查無其他證據足認被告
      於97年4月20日前，已另行取得足敷同時供上開2把空氣槍
      換裝改造之套件。被告辯稱其為警查獲1 個月前同時改裝
      「M700空氣槍」及「AICS空氣槍」云云，顯不副實。如附
      表一編號2及編號3所示空氣槍，係分別改造，改造時間先
      後有別，非同時為之，且被告係於97年5月2日購入第二組
      無壓氣閥套件後，至為97年5月20 日警查獲期間內，始完
      成改造購入在後之「AICS空氣槍」等事實，亦堪認定。
（二）犯罪事實二部分：
    1.被告持有當場遭查扣如附表二所示改造手槍，送請內政部
      警政署刑事警察局鑑驗，經分別以動能測試法、檢視法及
      性能檢驗法鑑驗結果如附表二鑑定結果欄所示內容等情，
      有內政部警政署刑事警察局97年7月7日刑鑑字第09700779
      95號槍彈鑑定書附卷足憑（見97年度偵字第3723號卷第51
      至58頁）。
    2.關於被告之辯護人所辯附表二改造手槍之撞針為4mm 平頭
      式設計，無法將彈頭底火擊凹後擊發，況該撞針無凸緣構
      造，無法復歸至待發位置，亦不能固定於槍機內，且無閉
      鎖設計，在無法維持壓力及彈頭推力，及因槍管鏽蝕產生
      額外的彈頭阻力，加上無法延遲開栓，高壓直接往後衝的
      情況下，確實無法將彈頭安全正常發射出去，因此該槍枝
      之功能不完全云云，業經原審函請內政部警政署刑事警察
      局說明（見原審卷第49、50頁）。內政部警政署刑事警察
      局以98年4月22日刑鑑字第0980022931號函覆表示：「（
      一）上述槍枝經本局鑑定，係採『性能檢驗法』鑑定，確
      認其「擊發功能正常」，其檢驗流程係實際操作檢測槍枝
      擊發機構（包含扳機、擊錘、撞針）等機械運作情形，若
      其結構、功能完整良好，則認其「擊發功能正常」。（二
      ）經拆解檢視槍枝之撞針，其表面未有明顯之鏽蝕現象（
      如照片一），故未發現有因鏽蝕造成撞針卡在槍機內之情
      形，另實際量測槍枝之撞針直徑約3.98mm，且其前端雖為
      鈍狀平頭（如照片三），但其形狀並不影響撞針本身功能
      ，認仍可正常擊發適用子彈（其底火皿【或底火連桿】直
      徑大於撞針直徑）使用。（三）一般正常槍枝若經上油潤
      滑，將有利於槍枝之機械運作順暢性，並不影響槍枝之發
      射功能而影響殺傷力有無之判定。（四）另檢視槍枝之槍
      管，發現槍管內側雖具明顯鏽蝕現象（如照片二），惟認
      槍枝仍可發射彈頭（丸）使用。（五）經檢視槍枝之滑套
      為金屬材質，自應可承受相當程度以上之子彈爆炸膛壓。
      （六）槍枝閉鎖裝置之設計及閉鎖裝置之有無隨槍枝自動
      操作方式種類而有所不同，其目的除造成密閉空間提高火
      藥燃燒效率增強彈頭推力外，尚有延遲開栓時間以便膛壓
      降至安全程度之考量，制式槍枝中亦有無真正閉鎖裝置設
      計之例子（例如後擊式槍枝），故閉鎖裝置之有無和槍枝
      殺傷力之判定並無明顯關聯」等語（見原審卷卷第53、55
      頁）。參以內政部警政署刑事警察局98年10月20日刑鑑字
      第0980100490號函覆表示：「（一）該槍並無所謂「凸緣
      構造」，雖無法有效固定於槍機內，惟其並不影響撞針本
      身功能，認仍可正常擊發適用子彈使用。（二）無真正閉
      鎖裝置之槍枝，於擊發子彈時，發射火藥爆炸後產生之燃
      氣向前推彈頭離開彈殼射出槍管，同時向後推彈殼離開彈
      室，彈殼於彈頭射出槍管後克服槍機滑套之慣性和復進簧
      之彈力，隨即推槍機滑套向後而開栓，故並不影響其擊發
      子彈之功能，惟若子彈產生之膛壓過高，則不排除因開栓
      過早造成彈殼底部斷裂而危及射擊者，因此於制式槍枝中
      ，無真正閉鎖裝置設計之操作方式（如後擊式）廣泛使用
      於較小口徑（如380ACP），擊發時膛壓較小之槍枝」等語
      （見原審卷第98至100 頁）。暨證人洪晨鐘於原審結稱：
      槍管是正常的，有貫通，狀況是正常的，但是擊發的時候
      撞針會凸在前面，必須要推回去，也就是每次擊發之後，
      會突出來的地方沒有辦法自動回去，所以要用手再把它推
      回去。可能是已經一段時間沒有使用，撞針裡面有生銹的
      狀況。（柯特這把槍的撞針推回去之後，可以再扣板機擊
      發嗎？）可以。我們現場測，拉滑套，從槍口放一根竹筷
      子到底，擊發，如果筷子有飛出來，就表示撞針是有作用
      的。現場我們測的結果筷子有飛出來，只是撞針部分有伊
      剛才講的那個問題。（據你經驗，有上油潤滑，會不會影
      響槍枝的殺傷力？）以火藥擊發這種來講，是沒有影響，
      只要能夠擊發底火，就可以等語甚詳（見原審卷第119 頁
      背面、120、122、124 頁），足認附表二所示槍枝縱有被
      告之辯護人所辯情形，仍不影響其正常擊發，亦不影響其
      殺傷力之認定至明。
    3.關於被告之辯護人所辯鑑定機關僅依功能性檢視法判定該
      槍枝具有殺傷力，而未實際試射，難令人信服云云。查槍
      枝殺傷力之鑑定，非必以試射為唯一之鑑驗方法，如依性
      能檢驗法實際操作送鑑槍枝之機械結構與功能，經檢測後
      認其結構完整，且擊發功能良好正常，可供擊發適用子彈
      使用，而為具殺傷力之研判，茍非其鑑定有未盡確實或欠
      缺完備情事，即不得以未經實彈射擊鑑測，遽認其鑑定結
      果為不可採取。本件扣案之槍枝，經送刑事警察局鑑定，
      該局採取國內外槍枝鑑定領域共同認可之性能檢測法鑑定
      完畢，確認扣案槍枝具殺傷力等情，有前揭鑑定書及該局
      函覆內容在卷可憑。該鑑定係由負責鑑定之專業人員，憑
      其智識、經驗，就槍枝結構、動能等判斷其具殺傷力，鑑
      定結果並無不盡或不實之情形，縱未試射，亦無礙於其是
      否具殺傷力之認定。從而被告及辯護人所辯上情，亦難憑
      採。
（三）綜上論證，被告及辯護意旨所為辯解，均不足採信，被告
      確有製造如附表一各該編號所示具有殺傷力之空氣槍，暨
      持有如附表二所示具有殺傷力之改造手槍之犯行，本案事
      證已臻明確，被告前述犯行洵堪認定，應依法論科。
四、論罪科刑：
（一）被告甲○○於為如事實欄第一段（一）所示製造具有殺傷
      力之空氣槍犯行時，槍砲彈藥刀械管制條例第8條第1項係
      規定：未經許可，製造、販賣或運輸鋼筆槍、瓦斯槍、麻
      醉槍、獵槍或空氣槍者，處五年以上有期徒刑，併科新臺
      幣一千萬元以下罰金。被告於為上揭犯行後，該條項於94
      年1 月26日修正公布為：未經許可，製造、販賣或運輸鋼
      筆槍、瓦斯槍、麻醉槍、獵槍、空氣槍或第四條第一項第
      一款所定其他可發射金屬或子彈具有殺傷力之各式槍砲者
      ，處無期徒刑或五年以上有期徒刑，併科新臺幣一千萬元
      以下罰金。是以比較新舊規定，修正後之刑罰較重，是關
      於被告所為如事實欄第一段（一）所示未經許可製造可發
      射子彈具有殺傷力之空氣槍部分，依刑法第2條第1項之規
      定，應適用有利於被告之修正前槍砲彈藥刀械管制條例第
      8條第1項之規定。
（二）被告甲○○於為如事實欄第一段（一）所示製造具有殺傷
      力之空氣槍犯行後，94年2月2日修正公布之刑法（下稱新
      法）已於95年7月1日施行，新法第2條第1項「行為後法律
      有變更者，適用行為時之法律。但行為後之法律有利於行
      為人者，適用最有利於行為人之法律」之規定，係規範行
      為後法律變更所生新舊法律比較適用之準據法，於新法施
      行後，自應適用新法第2條第1項之規定，為「從舊從輕」
      之原則為比較。且依新法第2條第1項比較時，應就罪刑有
      關之共犯、未遂犯、連續犯、牽連犯、結合犯以及累犯加
      重、自首減輕暨其他法定加減原因（如身分加減）與加減
      例等一切情形，綜其全部之結果而為比較後，予以整體適
      用，不能割裂而分別適用有利益之條文。又關於易服勞役
      之折算標準及期限、多數有期徒刑定應執行之刑時之最高
      刑期之限制等之修正，事涉行為人易刑折算標準金額之多
      寡與期限之長短及定執行刑時能否就罰金刑併予執行或有
      期徒刑定應執行之刑時最高度之限制，亦均屬依新法第 2
      條第1項所應比較適用法律之範圍（最高法院95年5月23日
      第8 次刑事庭會議決議及最高法院24年上字第4634號、24
      年上字第5292號、27年上字第2615號判例參照）。
    1.關於罰金刑部分：槍砲彈藥刀械管制條例第8條第1項之未
      經許可製造空氣槍罪，法定刑應科新臺幣一千萬元以下罰
      金，依被告行為時之舊刑法第33條第5 款規定：「主刑之
      種類如左：五、罰金：一元以上，換算新臺幣後，為新臺
      幣三元以上。惟被告行為後新刑法第33條第5 款規定：主
      刑之種類如下：五、罰金：新臺幣一千元以上，以百元計
      算之，經比較修正前後關於科處罰金刑之最低刑度規定，
      自應以被告行為時之舊刑法較有利於被告。
    2.修正前刑法第59條酌減其刑規定：犯罪之情狀可憫恕者，
      得酌量減輕其刑。修正後新法規定：犯罪之情狀顯可憫恕
      ，認科以最低度刑仍嫌過重者，得酌量減輕其刑。惟刑法
      第59條酌減規定係法院就刑之酌減審認標準之明文化，非
      屬法律之變更，無現行刑法第2條第1項之適用，應直接適
      用新法。
    3.修正前第51條第5 款規定：「宣告多數有期徒刑者，於各
      刑中之最長期以上，各刑合併之刑期以下，定其刑期。但
      不得逾二十年。」，而依修正後之刑法第51條第5 款之規
      定：「宣告多數有期徒刑者，於各刑中之最長期以上，各
      刑合併之刑期以下，定其刑期。但不得逾三十年。」，自
      屬法律變更。又依刑法第51條定應執行刑時，「裁判確定
      前犯數罪，其中一罪在新法施行前者，亦同（即亦應為新
      舊法比較）。」（最高法院95年度第8 次刑事庭會議決議
      參照），是本件自應適用修正前刑法第51條第5 款規定，
      定其應執行刑。
    4.又所處之主刑，有諭知易科罰金或罰金易服勞役之情形，
      關於易科罰金、易服勞役部分，應分別為新舊法有利、不
      利之比較，依刑法第2條第1項從舊從輕原則，定其易刑之
      折算標準（最高法院96年度臺上字第6956號判決參照）。
      關於罰金易服勞役之折算標準，修正前刑法第42條第2 項
      前段規定：「易服勞役以一元以上三元以下折算一日」，
      而被告製造如附表一編號1 所示槍枝之行為時之易服勞役
      折算標準，依95年5 月17日修正公布前罰金罰鍰提高標準
      條例第二條前段規定，就其原定數額提高為一百倍折算一
      日，本件被告行為時之易服勞役折算標準，應以銀元一百
      元、二百元、三百元即新臺幣三百元、六百元、九百元折
      算一日。惟修正後之刑法第42條第3 項前段規定：「易服
      勞役以新台幣一千元、二千元或三千元折算一日」。茲比
      較新舊法之結果，以新法較有利於被告。
（三）再按槍砲彈藥刀械管制條例所規定之持有行為，其持有之
      繼續為行為之繼續，而非狀態之繼續，亦即一經持有該條
      例所規定之槍砲、彈藥或刀械，其犯罪即已成立，但其完
      結需繼續至持有行為終了時為止，此有最高法院90年度臺
      非字第21號判決意旨可資參照。是被告持有如附表二之行
      為，既至97年5月20 日為警查獲時，方屬終了，應概依查
      獲時即裁判時法處斷，無新舊法比較之問題。
（四）核被告甲○○所為如事實欄第一段（一）所為，係犯修正
      前槍砲彈藥刀械管制條例第8 條第1 項之未經許可製造具
      殺傷力之空氣槍罪；又其所為如事實欄第一段（二）及（
      三）所為，均係犯修正後槍砲彈藥刀械管制條例第8 條第
      第1 項之未經許可製造具殺傷力之空氣槍罪；又其所為如
      事實欄第二段所為，係犯槍砲彈藥刀械管制條例第8 條第
      4 項之未經許可持有可發射子彈具殺傷力之改造手槍罪。
      又被告因製造可發射子彈具有殺傷力之如附表一各該編號
      所示之空氣槍後而持有之，其持有之低度行為，均為製造
      之高度行為所吸收，亦不另論罪。又被告所犯上開未經許
      可製造空氣槍三罪及未經許可持有改造手槍一罪間，犯意
      各別，行為互殊，應分論併罰。另被告所為修正前槍砲彈
      藥刀械管制條例第8條第1項之未經許可製造可發射金屬彈
      丸具有殺傷力之空氣槍罪之法定最低本刑為五年以上有期
      徒刑，併科一千萬元以下罰金；修正後同條例第8條第1項
      之未經許可製造可發射金屬彈丸具有殺傷力之空氣槍罪之
      法定最低本刑為無期徒刑或五年以上有期徒刑，併科一千
      萬元以下罰金；另未經許可持有空氣槍罪之法定最低本刑
      為三年以上十年以下有期徒刑，併科七百萬元以下罰金，
      惟被告購入及改造如附表一所示槍枝及購入持有附表二所
      示之槍枝，僅見其改造、把玩、收藏，無事證足認其曾持
      以炫耀、展示、用以犯罪、轉售牟利或供為達其他不法目
      的而使用之，未生實害於社會或個人，且被告無何不良素
      行或犯罪紀錄（見卷內本院被告前案紀錄表、施用毒品案
      件紀錄表、少年前案紀錄表），各罪量處法定最低本刑，
      猶嫌過重，足以引起一般之同情，堪予憫恕，是依刑法第
      59條之規定酌減其各罪之刑。
五、原審以被告犯罪事證明確，予以論罪科刑，固非無見。第查
    ：被告於93年9月13日，係使用「tokyuse」帳號，向帳號
    「ct511c73」之真實姓名年籍不詳成年人，以9,450 元價格
    購入如附表一編號1所示之「811空氣槍」，此有雅處奇摩網
    站交易紀錄及被告警詢中供述可據（見97年度偵字第3723卷
    第19頁、第31頁），原審認定被告向帳號「ac gun」之真實
    生名年籍不詳之成年人士，以12,000元代價購入前開槍枝，
    與事實不符。關於如附表一編號1 所示槍枝之製造（改造
    ），被告係以將該槍枝原配備8mm口徑槍管改置為6mm口徑槍
    管，原動力來源12公克小鋼瓶改接大鋼瓶，原推彈嘴改置為
    鋼製，並將原裝彈簧改裝為強力彈簧之方式製造如附表一編
    號1 所示可發射金屬彈丸具有殺傷力之空氣槍，但未將該空
    氣槍改為無壓氣閥，此觀被告於警詢坦承之改裝情節即明（
    見97年度偵字第3723號卷第19頁）。原審同以被告警詢中供
    述作為認定如附表一編號1 所示槍枝改造方式之論據，竟認
    定被告將前開槍枝改為無壓氣閥，顯與證據未合。被告係
    於97年5月2日起至97年5月20 日止之期間內，完成改造附表
    一編號3所示空氣槍之行為。原審判決認定被告係於97年4月
    間完成製造前開槍枝之行為，與卷內證據扞格，亦有未洽。
    被告於警詢時陳述其係於距離97年5 月20日查獲日約10年
    前，約以5,000 元代價，向姓名年籍不詳之人購入如附表二
    所示改造手槍（見97年度偵字第3723號卷第17頁至第22頁）
    ，其於原審審理時復陳明係於88至89年間購入前開槍枝（見
    原審卷第130 頁）。原判決竟無視上開明確之證據，憑空認
    定被告於97年5月12 日，透過雅虎奇摩拍賣網站，向帳號「
    ct511c73」之真實姓名不詳之成年人士，以9,450 元之代價
    ，購得前開槍枝云云，顯有可議。原判決就被告製造如附
    表一編號1所示空氣槍之犯行，科處有期徒刑2年8 月，併科
    罰金新臺幣15 萬元，就被告製造如附表一編號2所示空氣槍
    之犯行，科處有期徒刑2年10月，併科罰金新臺幣20 萬元；
    然而被告製造如附表一編號1所示空氣槍之犯行係於93 年底
    完成，製造如附表一編號2所示空氣槍之犯行係於97年4月間
    完成，則迄至本案為警查獲之日止，被告持有如附表一編號
    1所示槍枝之時間顯較持有如附表一編號2所示者為長，又經
    製造完成具有殺傷力之如附表一編號1 所示空氣槍射擊鋼珠
    足以射穿馬口鐵罐，此據被告坦承不諱（見97年度偵字第37
    23號卷第20頁至第21頁），且有證人洪晨鐘之證述互核相符
    （見原審卷第120頁背面），發射動能亦以如附表一編號1所
    示者為高，如附表一編號1 所示槍枝之殺傷力顯大於附表一
    編號2所示者，原審竟量處被告製造如附表一編號2所示空氣
    槍犯行以較重之刑罰，且未說明其量刑差異之理由，其刑之
    裁量，非無輕重失衡之可議。被告否認犯罪，提起上訴，雖
    無理由，然原判決既有上開諸多無可維持之顯著瑕疵可指，
    自應由本院將原判決撤銷改判。
六、爰審酌被告具大學畢業之智識程度、業工程師、家境小康（
    以上見警詢筆錄人別欄查註），應能期待其守法自重，詎其
    竟無視法令禁制，恣意收藏、改造槍枝，有危害社會治安及
    他人生命安全之虞，應予非難，兼衡其無不良素行、及其犯
    罪動機、目的、所用手段、所生危害及犯罪後態度等一切情
    狀，分別量處如主文第二項所示之刑，暨就罰金部分諭知易
    服勞役之折算標準，並定其應執行刑，且就併科罰金部分諭
    知如易服勞役之折算標準，資為懲儆。扣案如附表一各該編
    號所示之空氣槍及如附表二所示之改造手槍等物，認均具有
    殺傷力等情，已如前述，均屬違禁物，不問屬何人所有，皆
    應依刑法第38條第1項第1款之規定宣告沒收之。又上揭槍彈
    鑑定書既謂如附表一所示槍枝均係氣體動力式槍枝，以小型
    高壓氣體鋼瓶內氣體為發射動力，證人洪晨鐘於原審審理時
    並證述：現場扣得之鋼瓶只要槍裝的上去都可以用等語在卷
    （見原審卷第123頁背面），顯見扣案之鋼瓶3瓶均可作為如
    附表一各該編號所示槍枝之動能來源而可供其製造之用；而
    另扣案之6mm 鋼珠1包係供如附表一編號1所示槍枝使用之鋼
    珠等情，亦據證人洪晨鐘於原審審理時證述明確（見原審卷
    第123頁背面），顯見應為與如附表一編號1所示槍枝結合之
    發射物；再者，測速器於改造過程中係用於測試子彈之速度
    等情，為被告於原審審理時供述明確（見原審卷第131 頁）
    ；扣案之彈簧均為空氣槍在用之彈簧等情，亦據證人洪晨鐘
    於原審審理時證述甚詳（見原審卷第120 頁背面），且上揭
    扣案之鋼瓶、鋼珠、測速器及彈簧等物均為被告所有等情，
    亦為被告陳明，應均依刑法第38條第1項第2款規定宣告沒收
    。至如附表三所示之槍枝，均經鑑定不具殺傷力等情，有上
    揭內政部警政署刑事警察局槍彈鑑定書在卷可憑，是以如附
    表三所述槍枝並非違禁物；又扣案之操作彈3 顆雖係供如附
    表二所示槍枝使用之物等情，業據證人洪晨鐘於原審審理時
    證稱：操作彈是一些玩家為了要體驗像真槍射擊後拋出彈殼
    的動作，所以會在操作彈的後方加火藥，那是合法的火藥，
    在射擊之後，用火藥的後座力拋出彈殼，但是沒有射出子彈
    等語在卷（見原審卷第122 頁背面），然並非違禁物，亦非
    供被告為前述持有具有殺傷力之改造手槍犯行所用之物；又
    其餘扣案之砂輪機1臺及老虎鉗1支等物，並非供被告製造本
    案具有殺傷力空氣槍之犯行所用之物，亦據被告於原審審理
    時供明（見原審卷第131頁背面、132頁），本院復查無其他
    事證足認與本案有何直接關聯性，爰均不予宣告沒收，附此
    敘明。
據上論結，應依刑事訴訟法第369條第1項前段、第364條、第299
條第1 項前段，修正前槍砲彈藥刀械管制條例第8條第1項、修正
後槍砲彈藥刀械管制條例第8 條第1項、第4項，刑法第2條第1項
第11條前段、第2條第1項、第42條第3項、第59條、第38條第1項
第1款、第2款、修正前刑法第51條第5款、第7款，判決如主文。
本案經檢察官陳傳宗到庭執行職務。
中    華    民    國    99    年    9     月    30    日
                     刑事第十二庭  審判長法  官  蔡永昌
                                         法  官  蘇隆惠
                                         法  官  蔡新毅
以上正本證明與原本無異。
如不服本判決，應於收受送達後10日內向本院提出上訴書狀，其
未敘述上訴之理由者並得於提起上訴後10日內向本院補提理由書
（均須按他造當事人之人數附繕本）「切勿逕送上級法院」。
                                         書記官  賴立旻
中    華    民    國    99    年    10    月    1     日
附表一
┌──┬─────┬─────────────────┬────┐
│編號│名      稱│鑑        定        結        果  │備    註│
├──┼─────┼─────────────────┼────┤
│1   │氣體動力式│認係氣體動力式槍枝，以外接高壓鋼瓶│即被告所│
│    │槍枝（槍枝│內氣體為發射動力，經以金屬彈丸測試│陳述之「│
│    │管制編號11│三次，其中彈丸（直徑6.0㎜、重量0. │811 空氣│
│    │00000000）│88g ）最大發射速度為173 公尺／秒，│槍」    │
│    │          │計算其動能為13焦耳，換算其單位面積│        │
│    │          │動能為46焦耳／平方公分。          │        │
├──┼─────┼─────────────────┼────┤
│2   │氣體動力式│認係氣體動力式槍枝，以外接高壓鋼瓶│即被告所│
│    │槍枝（槍枝│內氣體為發射動力，經以金屬彈丸測試│陳述之「│
│    │管制編號11│三次，其中彈丸（直徑4.5 ㎜、重量0.│M700空氣│
│    │00000000）│37g ）最大發射速度為161公尺／秒， │槍」    │
│    │          │計算其動能為4.8 焦耳，換算其單位面│        │
│    │          │積動能為30焦耳／平方公分。        │        │
├──┼─────┼─────────────────┼────┤
│3   │氣體動力式│認係氣體動力式槍枝，以外接高壓鋼瓶│即被告所│
│    │槍枝（槍枝│內氣體為發射動力，經以金屬彈丸測試│陳述之「│
│    │管制編號11│三次，其中彈丸（直徑5.5 ㎜、重量1.│AICS空氣│
│    │00000000）│00g ）最大發射速度為114 公尺／秒，│槍」    │
│    │          │計算其動能為6.5 焦耳，換算其單位面│        │
│    │          │積動能為27焦耳／平方公分。        │        │
└──┴─────┴─────────────────┴────┘
附表二
┌─────┬─────────────────┬────┐
│名      稱│鑑        定        結        果  │備註    │
├─────┼─────────────────┼────┤
│改造手槍（│認係改造手槍，由仿COLT廠MKIV／SERI│即被告所│
│含彈匣1 個│ES70型半自動手槍製造之槍枝，換裝土│陳述之柯│
│）（槍枝管│造金屬槍管而成，擊發功能正常，可供│特改造手│
│制編號1102│擊發適用子彈使用，認具殺傷力。    │槍      │
│028806）  │                                  │        │
└─────┴─────────────────┴────┘
附表三
┌──┬─────┬─────────────────┬────┐
│編號│名      稱│鑑        定        結        果  │備    註│
├──┼─────┼─────────────────┼────┤
│1   │氣體動力式│認係氣體動力式槍枝，以小型高壓鋼瓶│即被告所│
│    │槍枝（槍枝│內氣體為發射動力，經以金屬彈丸測試│陳述之「│
│    │管制編號11│三次，其中彈丸（直徑4.5 ㎜、重量0.│火鳥」，│
│    │00000000）│50g ）最大發射速度為60公尺／秒，計│又名「火│
│    │          │算其動能為0.9 焦耳，換算其單位面積│箭「    │
│    │          │動能為5.6焦耳／平方公分。         │        │
├──┼─────┼─────────────────┼────┤
│2   │氣體動力式│認係氣體動力式槍枝，以外接高壓鋼瓶│即被告所│
│    │槍枝（槍枝│內氣體為發射動力，欠缺木質槍托，經│陳述之「│
│    │管制編號11│測試，槍枝嚴重漏氣，無法發射彈丸，│SP100 」│
│    │00000000）│認不具殺傷力。                    │        │
└──┴─────┴─────────────────┴────┘
※附錄本案論罪科刑法條全文
修正前槍砲彈藥刀械管制條例第8 條第1 項：
未經許可，製造、販賣或運輸鋼筆槍、瓦斯槍、麻醉槍、獵槍或
空氣槍者，處五年以上有期徒刑，併科新臺幣一千萬元以下罰金
。
修正後槍砲彈藥刀械管制條例第8 條第1 項、第4 項：
未經許可，製造、販賣或運輸鋼筆槍、瓦斯槍、麻醉槍、獵槍、
空氣槍或第四條第一項第一款所定其他可發射金屬或子彈具有殺
傷力之各式槍砲者，處無期徒刑或五年以上有期徒刑，併科新臺
幣一千萬元以下罰金。
未經許可，持有、寄藏或意圖販賣而陳列第一項所列槍枝者，處
三年以上十年以下有期徒刑，併科新臺幣七百萬元以下罰金。

司法院資訊處製作；財團法人民間司法改革基金會備份。
